---
title: "Hauspreise"
subtitle: "EDA und Regression"
title-block-banner: true
lang: de
author: Ole Kepa,<br>
        Fabian Elsner,<br>
        Sören Bax
format: 
  html: 
    theme: superhero
    toc: true
    toc_float: true
    number-sections: true
    embed-resources: true
    code-fold: true
    code-summary: "Code anzeigen"
  pdf: 
    toc: true
    number-sections: true
---

# Gendererklärung
Aus Lesbarkeitsgründen wird in dieser Studienarbeit auf die verschiedene Ansprechweisen, sei es divers, männlich oder weiblich verzichtet. Alle Formulierungen sprechen gleichermaßen alle Geschlechter an.

# Aufgabe und Daten verstehen

Thesen...

# Beschreibung der Datenquelle

Super Datenquelle

# Untersuchung der Daten

## Vorbereitung

### Laden der Pakete

Wir laden zunächst die benötigten Pakete.

```{r}
#| message: false
#| warning: false
library(tidyverse)
library(explore)
```

### Einlesen der Daten

Wir lesen zunächst Daten ein .

```{r, message=FALSE}
shopping_trends <- read_csv('./data/shopping_trends.csv')
```

Wir werfen einen Blick auf die ersten 20 Einträge:

```{r}
head(shopping_trends, 20)
```

Wir lesen erneut Daten ein .

```{r, message=FALSE}
shopping_behavior <- read_csv('./data/shopping_behavior_updated.csv')
```

Wir werfen einen Blick auf die ersten 20 Einträge:

```{r}
head(shopping_behavior, 20)
```

## Einlesen der Daten

Aufbereitung

# Anwendung und Evaluation von ML-Modellen

Text

# Kritische Bewertung/ Ideen für weitere Analysen

Text


# Ehrenwörtliche Erklärung
Hiermit erklären wir, dass wir die vorliegende Studienarbeit (Produktstudie) selbständig angefertigt haben und die Bearbeiter der einzelnen Abschnitte wahrheitsgemäß angegeben haben. Es wurden nur die in der Arbeit ausdrücklich benannten Quellen und Hilfsmittel benutzt. Wörtlich oder sinngemäß übernommenes Gedankengut haben wir als solches kenntlich gemacht. Diese Arbeit hat in gleicher oder ähnlicher Form ganz oder teilweise noch keiner Prüfungsbehörde vorgelegen.
