---
title: "Einkaufsgewohnheiten in den USA"
subtitle: ""
title-block-banner: true
lang: de
author: Ole Kepa,<br>
        Fabian Elsner,<br>
        Sören Bax
format: 
  html: 
    theme: superhero
    toc: true
    toc_float: true
    number-sections: true
    embed-resources: true
    code-fold: true
    code-summary: "Code anzeigen"
  pdf: 
    toc: true
    number-sections: true
---

```{r, message=FALSE, include = FALSE}
library(tidyverse) 
library(tidymodels)
library(explore) 
library(rpart.plot) 
library(viridis)
library(corrplot)
library(GGally)
```


# Gendererklärung
Aus Lesbarkeitsgründen wird in dieser Studienarbeit auf die verschiedene Ansprechweisen, sei es divers, männlich oder weiblich verzichtet. Alle Formulierungen sprechen gleichermaßen alle Geschlechter an.

# Aufgabe und Daten verstehen

Thesen...

# Beschreibung der Datenquelle

## Erste Datenquelle

Wir lesen zunächst Daten ein .

```{r, message=FALSE}
shopping_trends <- read_csv('./data/shopping_trends.csv')
```

Nun werfen wir einen kurzen Blick auf die Datenstruktur:

```{r}
shopping_trends
```

Jede Zeile steht für irgendwas.

Variable                    |Typ    |Bedeutung
:---------------------------|:------|:------------------------------------------
**Customer ID**             |dbl    | Eindeutige Kunden Identifikationsnummer
**Age**                     |dbl    | Alter des Kundens
**Gender**                  |chr    | Geschlecht des Kundens
**Item Purchased**          |chr    | Gekauftes Produkt
**Category**                |chr    | Kategorie des gekauften Produkts
**Purchase Amount**         |dbl    | Bezahlter Preis
**Location**                |chr    | 
**Size**                    |chr    | 
**Color**                   |chr    | 
**Season**                  |chr    | 
**Review Rating**           |dbl    | 
**Subscription Status**     |chr    | 
**Payment Method**          |chr    | 
**Shipping Type**           |chr    | 
**Discount Applied**        |chr    | 
**Promo Code Used**         |chr    | 
**Previous Purchases**      |dbl    | 
**Preferred Payment Method**|chr    | 
**Frequency of Purchases**  |chr    | 

```{r}
describe_tbl(shopping_trends)
```

Im ersten Datensatz gibt es 3.900 Instazen (Beobachtungen). Keine dieser Instanzen enthalten Werte ohne Angabe (NA), daher müssen wir das Datenset nicht aufgrund fehlender Variablen aufbereiten.

## Zweite Datenquelle

Wir lesen erneut Daten ein .

```{r, message=FALSE}
shopping_behavior <- read_csv('./data/shopping_behavior_updated.csv')
```

Nun werfen wir einen kurzen Blick auf die Datenstruktur:

```{r}
shopping_behavior
```

Jede Zeile steht für irgendwas.

Variable                    |Typ    |Bedeutung
:---------------------------|:------|:------------------------------------
**Customer ID**             |dbl    | Eindeutige Kunden Identifikationsnummer
**Age**                     |dbl    | Alter des Kundens
**Gender**                  |chr    | Geschlecht des Kundens
**Item Purchased**          |chr    | Gekauftes Produkt
**Category**                |chr    | Kategorie des gekauften Produkts
**Purchase Amount**         |dbl    | Bezahlter Preis
**Location**                |chr    | 
**Size**                    |chr    | 
**Color**                   |chr    | 
**Season**                  |chr    | 
**Review Rating**           |dbl    | 
**Subscription Status**     |chr    | 
**Payment Method**          |chr    | 
**Shipping Type**           |chr    | 
**Discount Applied**        |chr    | 
**Promo Code Used**         |chr    | 
**Previous Purchases**      |dbl    | 
**Payment Method**          |chr    | 
**Frequency of Purchases**  |chr    | 

```{r}
describe_tbl(shopping_behavior)
```

Im zweiten Datensatz gibt es 3.900 Instazen (Beobachtungen). Keine dieser Instanzen enthalten Werte ohne Angabe (NA), daher müssen wir das Datenset nicht aufgrund fehlender Variablen aufbereiten.

# Untersuchung der Daten


## Einlesen der Daten

Aufbereitung

# Anwendung und Evaluation von ML-Modellen

Text

# Kritische Bewertung/ Ideen für weitere Analysen

Text


# Ehrenwörtliche Erklärung
Hiermit erklären wir, dass wir die vorliegende Studienarbeit (Produktstudie) selbständig angefertigt haben und die Bearbeiter der einzelnen Abschnitte wahrheitsgemäß angegeben haben. Es wurden nur die in der Arbeit ausdrücklich benannten Quellen und Hilfsmittel benutzt. Wörtlich oder sinngemäß übernommenes Gedankengut haben wir als solches kenntlich gemacht. Diese Arbeit hat in gleicher oder ähnlicher Form ganz oder teilweise noch keiner Prüfungsbehörde vorgelegen.
